臺灣板橋地方法院民事判決　　　　　　　95年度訴字第2658號
原　　　告　戊　○
兼 上 1 人
訴訟代理人　丙○○
原　　　告　丁○○
被　　　告　乙○○
訴訟代理人　張文寬律師
被　　　告　生鎧有限公司
法定代理人　己○○
訴訟代理人　甲○○
上列當事人間請求侵權行為損害賠償事件，原告提起附帶民事訴
訟（95年度交附民字第82號），經刑事庭移送前來，本院於民國
96年5 月10日言詞辯論終結，判決如下：
   主     文
被告應連帶給付原告戊○新台幣陸拾伍萬壹仟佰壹拾陸元及自
民國九十五年六月九日起至清償日止，按年息百分之五計算之利
息。
被告應連帶給付原告丙○○新台幣壹拾萬元及自民國九十五年六
月九日起至清償日止，按年息百分之五計算之利息。
被告應連帶給付原告丁○○新台幣壹拾陸萬元及自民國九十五年
六月九日起至清償日止，按年息百分之五計算之利息。
原告其餘之訴駁回。
訴訟費用由被告連帶負擔百分之二十一，原告戊○負擔百分之三
十二，原告丙○○負擔百分之二十二，原告丁○○負擔百分之二
十五。
本判決第一項於原告以新台幣貳拾貳萬元供擔保後，得假執行；
但被告得以新台幣陸拾伍萬壹仟佰壹拾陸元為原告預供擔保而
免為假執行。
本判決第二項得假執行；但被告得以新台幣壹拾萬元為原告預供
擔保而免為假執行。
本判決第三項得假執行；但被告得以新台幣壹拾陸萬元為原告預
供擔保而免為假執行。
其餘假執行之聲請駁回。
   事實及理由
一、原告主張：
    (一)被告生鎧有限公司（下稱生鎧公司）於桃園縣大園鄉○○
      村○○路○ 段273 號設立世豐出國停車場，並聘任被告乙○○擔任司機，負責駕車接駁停車之客人至桃園機場。民
      國（下同）93年7 月30日13時45分許，被告乙○○奉命駕
      駛T3-6971 號8 人座自用小客車載原告等前往桃園機場第
      二航廈搭機，行經航勤北路出口倉出口處，被告乙○○所
      駕駛之上述車輛因偏離方向及車道，致與訴外人王俊明所
      駕駛之A3-255號遊覽車對撞，造成原告等受傷，經檢察官
      提起公訴，由鈞院審理中，依民法第191 條之2 前段、第
      195 條第1 項前段及第188 條第1 項前段規定，被告2 人
      自應就原告等所受損害連帶負賠償責任。
    (二)原告等因被告前揭侵權行為，受有下列損害：
      (1)原告戊○部分：
        1.醫療費用：原告戊○因本件車禍受有右股骨髁間髁上
          粉碎骨折、左肩脫臼併肱骨粗隆骨折、左膝挫傷血腫
          、左腓骨頸骨折、左脛骨腓骨遠端骨折、右胸挫傷併
          右側第五肋骨骨折、頭部外傷併腦幹、中腦出血、腦
          挫傷、口腔挫傷併多處牙齒骨折等傷害，計支出醫療
          費用新台幣（下同）717,319 元。
        2.看護費用：原告戊○受傷後，於住院手術治療期間，
          無法自理起居，自93年8 月3 日起至93年10月31日僱
          請看護工看護，計支出看護費用176,000 元。
        3.醫療關係費用：原告戊○因本件車禍，造成上述傷害
          ，無法走路，於生活上亟需有相當之輔助用品如輪椅
          、枴杖、助行器、走步機等，計支出醫療關係費用24
          ,800元。
        4.精神慰撫金：原告戊○因本件車禍無端受此重大傷害
          ，接受多次手術，共住院40天，約1 年無法運動，均
          以輪椅及枴杖代步，更無法從事生意，且手術後需經
          1 年半至2 年視骨癒合情況再決定是否再住院手術移
          除骨內固定物，精神上所受痛苦，實非筆墨所能形容
          ，就此請求被告賠償2,000,000 元，稍資慰藉。
      (2)原告丙○○部分：
        1.醫療費用：原告丙○○因本件車禍受有頭部外傷、頸
          椎挫傷併頸椎第4 、5 關節鬆動等傷害，計支出醫療
          費用37,470元。
        2.精神慰撫金：原告丙○○無端受此傷害，並需帶頸圈
          6 週，精神上受有極大之痛楚，因此請求被告賠償60
          0,000 元，稍資慰藉。
      (3)原告丁○○部分：
        1.醫療費用：原告丁○○因本件車禍受有頭部外傷併腦
          震盪症候群、右側顴骨及顴骨弓骨折等傷害，計支出
          醫療費用55,552元。
        2.精神慰撫金：原告丁○○無端受前述之傷害，並接受
          手術行開放式復位及鈦金屬板內固定，精神上所受痛
          苦甚大，就此請求被告賠償800,000 元，稍資慰藉。
          並
    (三)綜上所述，原告戊○共受有2,893,319 元之損害；原告丙○○共受有637,470 元之損害；原告丁○○共受有855,55
      2 元之損害。而上開損害均係被告乙○○駕駛過失所致，
      被告生鎧公司係被告乙○○之僱用人，亦應連帶負損害賠
      償責任，為此求為判決：
      (1)被告應連帶給付原告戊○2,893,319 元及自起訴狀繕本
        送達翌日起至清償日止，按年息5%計算之利息。
      (2)被告應連帶給付原告丙○○637,470 元及自起訴狀繕本
        送達翌日起至清償日止，按年息5%計算之利息。
      (3)被告應連帶給付原告丁○○855,552 元及自起訴狀繕本
        送達翌日起至清償日止，按年息5%計算之利息。
      (4)上開請求原告願供擔保，請准宣告假執行。
二、被告則以下列陳詞置辯，並均聲明求為判決：原告之訴駁回
    。如受不利判決，被告願供擔保，請准宣告免為假執行。
    (甲)被告乙○○部分：
      (一)原告3 人就醫療費用之支出，業自強制汽車責任保險理
        賠程序中獲得部分或全部清償，其中原告戊○獲得192,
        350 元之賠償，原告丙○○獲得全額37,970元之賠償，
        原告丁○○亦獲得全額55,552元，原告於本件訴訟程序
        中重複請求給付，難謂有理。
      (二)原告3 人請求之項目及金額應有不實，且顯然偏高：
        (1)原告戊○部分：
          1.醫療費用部分：原告戊○提出之醫療費用單據中，
            不乏「指定醫師費」、「材料費」、「病房差額費
            」、「膳食費」、「證明書費」、「轉院車資費」
            及天價「掛號費」等，均非屬正當之醫療費用，均
            應予以剔除。
          2.看護費用部分：
            原告受傷住院開刀期間，或需僱用看護，惟其餘時
            間應無僱用看護之必要，其主張支出長達3 個月之
            看護費用，應非實在，且被告否認原告所提3 紙收
            據之真正，原告應陳報2 位看護之確實地址後，予
            以傳訊調查真實情形。
          3.精神慰撫金部分：
            原告請求2,000,000元，顯然過高。
        (2)原告丙○○部分：
          依原告受傷情形觀之，其請求600,000 元之精神慰撫
          金，顯然太高。
        (3)原告丁○○部分：
          依原告受傷情形觀之，其請求800,000 元之精神慰撫
          金，顯然太高。
      (三)原告等就本件車禍損害之發生或擴大與有過失：
        原告一行共10人，且攜帶大批行李，而所搭乘者僅係1
        台8 人座之小客車，必然發生違規超載及無法安全行車
        之事實，此為原告3 人所明知，原告丙○○於刑事偵查
        中亦多次承認於搭車前，曾向被告生鎧公司之實際現場
        負責人林進祿明確表示：「一開始，我們就向生鎧公司
        老板說這是超載，結果老板說擠一下就好」，原告等明
        知該等情事，怠於避免，竟予搭乘，而不要求分乘兩部
        車，且事先不告知被告乙○○，預促乙○○注意，原告
        3 人就本件車禍損害之發生或擴大顯然與有過失，請求
        依法減輕或免除被告乙○○之賠償責任。
      (四)原告請求賠償之金額，顯然將造成被告生計困難，請求
        准予減少賠償金額：
        (1)本件車禍之發生，被告雖有責任，但絕無故意或重大
          過失，原告3 人請求賠償之金額高達400 餘萬元，而
          被告因此次車禍亦遭受雙腳骨折之重大傷害，2 次住
          院開刀，現門診治療中，日後尚需再進行開刀，至今
          仍無法工作，目前僅每月領取殘障津貼3,000 元，且
          被告確因無資力而獲准法律扶助，故而根本無力賠償
          原告之損害，如需賠償，顯將對被告之生計造成嚴重
          影響，爰依民法第218 條規定請求減輕賠償金額。
        (2)被告生鎧公司實際負責人林進祿明知超載，竟表示「
          擠一下就好」，拒不安排原告等人分乘兩部車，終致
          發生車禍，被告生鎧公司應負之責任非僅間接之法定
          僱用人責任，而係直接之重大過失侵權行為責任，故
          就被告乙○○基於個人因素對原告所為之此部分抗辯
          ，非得引用。
    (乙)被告生鎧公司部分：
      (一)原告於車禍當天係搭乘下午2 時25分之班機，依規定應
        於下午1 時25分前到達機場，但車禍發生在下午1 時45
        分，可見原告到被告經營之停車場時已有所遲延，原告
        因而趕著上車，又未告知司機有超載情事，才肇致車禍
        發生。否認本件車禍係因車輛保養不當所造成，因車禍
        發生前肇事車輛才剛保養過，有保養證書為憑。此外，
        訴外人林進祿否認曾對原告表示「超載沒有關係」，原
        告所言應係卸責之詞，況縱令林進祿曾為上開表示，亦
        與被告生鎧公司無關。
      (二)被告對於原告戊○所提看護費及輪椅收據有疑義，應予
        扣除。又保險公司規定，2 年內有2,000,000 元之醫療
        費用額度可申請保險理賠，但原告戊○之醫療費用單據
        均在2 年之內，卻僅獲得保險理賠192,350 元，其餘部
        分，原告戊○自己放棄或疏忽而未向保險公司申請，即
        自行吸收，再向被告請求，顯不合理。
      (三)原告3 人請求精神慰撫金部分，實有諸多疑義，又未說
        明請求額之依據為何，且車禍責任歸屬尚未明確，原告
        之請求實難讓被告信服。
三、兩造不爭執之事實：
    (一)被告乙○○原受僱於被告生鎧公司，駕車將車輛停放在生
      鎧公司址設桃園縣大園鄉○○村○○路○ 段273 號世豐停
      車場之客人載至桃園國際機場搭乘飛機，為其工作項目之
      一。
    (二)93年7 月30日13時45分許，被告乙○○駕駛被告生鎧公司
      所有車牌號碼T3-6971 號8 人座自用小客貨車，搭載包括
      原告在內共計10位乘客，由世豐停車場欲前往桃園國際機
      場，行經航勤北路出口倉出口處時，與對向由訴外人王俊
      明駕駛車牌號碼A3-255號營業大客車對撞，致原告戊○受
      有右股骨髁間髁上粉碎骨折、左肩脫臼併肱骨粗陲骨折、
      右膝挫傷血腫、左腓骨頸骨折、左脛骨腓骨遠端骨折、右
      胸挫傷併右側第5 肋骨骨折、頭部外傷併腦幹及中腦出血
      、腦挫傷、口腔挫傷併多處牙齒骨折之傷害；原告丙○○
      受有頭部外傷、頸椎挫傷併頸椎第4 、5 關節鬆動之傷害
      ；原告丁○○受有右側顴骨弓骨骨折之傷害。
    (三)原告因本件車禍受傷，業經領取強制汽車責任保險之保險
      給付，其數額分別為：原告戊○192,350 元，原告丙○○
      37,9 70 元，原告丁○○55,552元。
    (四)被告乙○○駕車肇致本件車禍，其所負業務過失傷害罪責
      ，業經本院以95年度交易字第93號刑事判決，判處有期徒
      刑3 月，如易科罰金，以銀元300 元折算1 日確定在案。
四、兩造同意本件爭點為：(一)原告就本件車禍之損害發生或擴大
    是否與有過失？(二)被告乙○○依民法第218 條規定請求減輕
    賠償金額，有無理由？(三)原告3 人請求被告賠償之金額是否
    有理？茲分述如下：
    (一)關於「原告就本件車禍之損害發生或擴大是否與有過失」
      之爭點部分：
      (1)查被告乙○○於93年7 月30日13時45分許，駕駛車牌號
        碼T3-6971 號8 人座箱式自用小客貨車，搭載原告等一
        行10人前往桃園機場第二航廈搭機，途經航勤北路出口
        倉出口處時，因車輛偏離所行車道，致與對向由訴外人
        王俊明駕駛之A3-255號遊覽車對撞，造成原告受傷，被
        告乙○○所涉過失傷害刑事責任部份業經本院以95年度
        交易字第93號刑事判決判處罪刑確定在案等情，乃兩造
        所不爭執之事實，並經本院核閱刑事庭移送本件附帶民
        事訴訟案件時檢送之台灣板橋地方法院檢察署94年度發
        查他字第192 、1913號、94年度發查字第1635、5483號
        、94年度偵字第305 號偵查卷宗本及本院95年度交易字
        第93號交通事件卷宗影印卷內相關資料無訛。本件車禍
        既係被告乙○○駕車偏離車道，駛入對向，致與對向來
        車相撞，足堪認被告乙○○就本件車禍之發生確有過失
        ，至為明確。
      (2)被告雖辯稱原告明知超載，但欲趕搭班機而急著上車，
        並未要求派兩部車，亦未告知有超載之情，原告就本件
        車禍損害之發生或擴大與有過失云云。惟查：
        1.道路交通安全規則第78條第1 款規定：「客車載運乘
          客不得超過核定人數」；又「載運人數超過核定數額
          者，處汽車駕駛人新台幣三千元以上九百元以下罰鍰
          ，並責令改正或禁止通行。」復為道路交通管理處罰
          條例第30條第1 項第4 款所明定。依上開規定，可知
          查核汽車載運人數有無超過核定數額，且不得載運超
          過核定人數之乘客，以確保行車安全，乃係汽車駕駛
          人應負之義務，而非乘客應負之義務，故若有違反，
          即以汽車駕駛人為處罰之對象。本件被告乙○○為實
          際駕車之人，於行車前自應確實查核乘客人數，避免
          有超載情事，卻未於駕車前盡查核之責，就上開義務
          顯有違反。被告卻以無查核義務之乘客未告知有查核
          義務之人有超載情事，指責原告就車禍損害之發生與
          有過失，實非有理。
        2.再依原告提出之旅遊行程表所載，原告係搭乘肇事當
          日15時10分之班機，則原告於同日13時45分許搭乘被
          告乙○○所駕車輛前往機場時，時間尚屬允裕，並無
          被告所謂趕搭班機之情，是被告辯稱係原告為趕搭班
          機而急著上車云云，即與事實不符。
        3.又原告丙○○於被告乙○○與生鎧公司另案在台灣桃
          園地方法院之訴訟中，曾以證人身分到場證稱：「當
          時我們發現一行有10人，可是他們指派9 人座的車子
          ，我們有向他反應，林進祿說沒有關係，說路程很短
          」，而被告生鎧公司負責人之夫林進祿當庭亦證稱：
          「他們當時有10個人，我有說要分兩班載，這時，我
          剛好有電話來，我就去電話，回來後，車子就開出去
          了」等語，有被告乙○○所提該院95年5 月29日言詞
          辯論筆錄影本在卷可稽。依林進祿上開所言，其顯然
          知悉乘車人數已超過肇事車輛核定之載運人數，而原
          告等人既有充裕時間前往機場，若林進祿確曾應允派
          兩輛車載送，在情形下，原告等人自不可能委曲自己
          而將10人共擠於一輛8 人座箱型車之理，由此足徵原
          告丙○○上開證詞應屬合理而可採信，亦即原告等人
          曾反應有超載之情，係被告生鎧公司負責人之夫林進
          祿以「路程很近」為由，要求原告一行10人共同搭乘
          肇事車輛，故被告抗辯原告未告知有超載之情，亦與
          事實不符，委無可採。
        4.末查，本件車禍係被告乙○○駕車偏離所行車道，駛
          入對向車道所造成，已如前述，然上開車禍之肇因究
          與超載間有何關連性，並未據被告舉證明之，二者之
          因果關係既乏據，則被告徒以原告未告知有超載之情
          ，抗辯原告與有過失而請求減輕或免除其賠償責任，
          難認有據。
    (二)關於「被告乙○○依民法第218 條規定請求減輕賠償金額
      ，有無理由」之爭點部分：
      (1)按損害非因故意或重大過失所致者，如其賠償致賠償義
        務人之生計有重大影響時，法院得減輕其賠償金額，民
        法第218 條定有明文。核其立法意旨，係以被害人所受
        損害若非出於加害人之故意或重大過失，其情節不無可
        原，如因賠償致賠償義務人生計有重大影響，境況尤屬
        可憫，為兼顧賠償義務人生活，故規定由法院酌清減輕
        其賠償金額。惟援引該上開規定請求減輕賠償金額者，
        自應就其將因賠償而致生計有重大影響乙節，負舉證之
        責。
      (2)查本件被告乙○○依上開規定請求減輕賠償金額，無非
        係以其因本件車禍受傷，已屬殘障人士，僅每月領取殘
        障津貼3,000 元，至今無法工作，又將屆65歲退休之齡
        ，於退休前亦無法工作，且本件訴訟獲法律扶助，顯無
        資力賠償為由。然而：
        1.依被告所提國立台灣大學醫學院附設醫院95年9 月13
          日校附醫秘字第0950002259號函之記載，被告雖就粗
          重負重勞力減損約五成，但輕微勞力工作則僅有下肢
          活動不便之限制，被告僅不適宜擔任長期粗重、重負
          之勞力工作而己。參以被告於刑事案件審理時具狀自
          陳其受僱生鎧公司主要係擔任綱頁廣告設計工作（見
          95年度交易字第93號刑事卷第75頁），足見被告下肢
          活動受限，於其專精之綱頁廣告設計，並無影響，被
          告辯稱其因傷至今無法工作，自難認屬有據。
        2.再被告已對生鎧公司另案提起訴訟求償2,050,087元，
          有被告提出之民事起訴狀在卷可憑，被告既對生鎧公
          司有損害賠償債權存在，則其是否會因本件對原告之
          賠償而致生計有重大影響，亦非無疑。
        3.被告所提本件訴訟雖獲法律扶助，惟依法律扶助法之
          規定，准予提供法律扶助者非僅限於無資力而已，若
          有其他原因亦得准予律扶助，故尚難以被告獲得法律
          扶助乙節，據為有利於被告之認定。
        4.被告所提證據均不足以證明其將因本件賠償而致生計
          有重大影響，故被告依民法第218 條規定，請求減輕
          賠償金額，難認有理。
    (三)關於「原告3 人請求被告賠償之金額是否有理」之爭點部
      分：
      (一)原告戊○部分：
        (1)茲將原告戊○請求之各項賠償及應予准許之數額，析
          述如下：
          1.醫療費用：
            原告主張因本件車禍受傷，計支出醫療費用717,31
            9 元乙節，固據提出醫療費用收據影本乙份為證，
            惟其中關於「指定醫師費」計158,990 元、「病房
            差額費」計319,463 元，乃係原告指定治療醫師及
            住單人病房所生之花費，非屬必需支出之費用，應
            予扣除。至於其他費用，經核其明細與金額，均堪
            認係屬原告因本件車禍所害傷害必需支出之費用，
            應予准許。故原告此部分之請求，於238,866 元【
            計算式：717,319－158,990－319,463＝238,866】
            範圍內，為有理由。
          2.看護費用：
            查原告主張受傷後，於住院手術治療期間，無法自
            理起居，自93年8 月3 日起至93年10月31日僱請看
            護工看護，計支出看護費用176,000 元等情，雖提
            出收據影本3 紙為證，惟依診斷證明書之記載，原
            告戊○在93年10月31日之前，僅於93年7 月30日起
            至93年8 月26日止，住院28天，93年10月6 日起至
            93年10月17日止，住院12天，故在93年10月31日之
            前，原告戊○住院日數僅有40天。又原告戊○全身
            多處骨折，以其傷勢觀之，堪認其主張住院手術治
            療期間無法自理起居，需人看護照顧，非屬無據，
            而原告以每日2,000 元計算看護費用，復與目前看
            護之行情相符，故原告請求之看護費用於80,000元
            【40天×2,000 元】範圍內，為有理由，應予准許
            。逾上開數額之請求，因與其「住院手術治療期間
            ，無法自理起居」之主張不符，又無其他證據可資
            證明確有受他人照顧之必要，自不應准許。
          3.醫療關係費用：
            原告戊○因本件車禍，造成上述傷害，無法走路，
            於生活上亟需有相當之輔助用品如輪椅、枴杖、助
            行器、走步機等，計支出醫療關係費用24,800元乙
            節，業據提出購買證明影本1 紙為證，且以原告陳
            實下肢多處骨折之傷情以觀，足認該等輔助用品確
            屬需要，原告此部分之請求即應准許。
          4.精神慰撫金：
            原告戊○因本件車禍所受傷害非輕，已接受多次手
            術治療，目前仍需休養復健門診追蹤，有財團法人
            中心診所醫院於95年12月27日出具之診斷證明書在
            卷可稽，足認原告主張其肉體、精神受有痛苦，非
            屬無據，應予採信。本院審酌原告戊○自陳為美國
            醫療器材公司亞洲採購分公司負責人，且其因本件
            車禍所受傷勢非輕；被告乙○○原為生鎧公司職員
            ，目前無工作等情，並參酌兩造之身分、地位、經
            濟能力等一切情狀，認原告請求慰撫金2,000,000
            元，容屬過高，應核減為500,000元，方屬適當。
        (2)按保險人依本法規定給付之保險金，視為加害人或被
          保險人損害賠償金額之一部分，被保險人受賠償請求
          時，得扣除之，為強制汽車責任保險法第32條定所明
          定。本件原告戊○既已受領汽車強制責任險保險金19
          2,350 元，則依前揭規定，被告所應賠償之數額即應
          扣除原告已受領之前揭保險金，故原告得請求被告賠
          償之數額為651,316 元【計算式：238,866 元（醫療
          費用）＋80,000元（看護費用）＋24,800元（醫療關
          係費用）＋500,000 元（慰撫金）－192,350 元（已
          受領之汽車強制責任險保險金）＝651,316 元】。
        (3)被告生鎧公司雖抗辯原告未將全數醫療費用支出申請
          保險給付，就未申請部分乃係放棄或疏忽所致，應自
          行吸收損失，不得再向被告請求云云。然強制汽車責
          任保險之目的在使被害人之損害迅速獲得基本保障，
          並非課與被害人申請給付義務或加重其責任，至於第
          32條規定給付之保險金視為加害人或被保險人損害賠
          償金額之一部分，則係為避免被害人重複受償之故。
          本件原告戊○之損害額業已確定如前，所受領可視為
          損害賠償金額之保險給付又僅有192,350 元，兩相扣
          抵後，其餘損害額651,316 元迄今既未受償，自應由
          被告加以賠償，被告上開所辯，顯與立法意旨不符，
          洵非可取，併此敘明。
      (二)原告丙○○部分：
        (1)茲將原告丙○○請求之各項賠償及應予准許之數額，
          析述如下：
          1.醫療費用：
            查原告丙○○主張其因本件車禍受傷，計支出醫療
            費用37,470元乙節，業據提出收據影本7 紙為證，
            且其上所載各項支出及金額亦核與原告傷情相符，
            堪認係屬必要之醫療支出，原告此部分之請求，即
            應准許。
          2.精神慰撫金：
            原告丙○○因本件車禍受有頭部外傷、頸椎挫傷併
            頸椎第4 、5 關節鬆動等傷害，需頸圈固定6 週，
            此觀原告所提診斷證明書之記載即明，是原告主張
            其肉體、精神受有痛苦，非屬無據，應予採信。本
            院審酌原告丙○○自陳為枴杖公司負責人，被告林
            照雄原為生鎧公司職員，目前無工作等情，並參酌
            兩造之身分、地位、經濟能力及原告所受傷害程度
            等一切情狀，認原告請求慰撫金600,000 元，容屬
            過高，應核減為100,000 元，方屬適當。
        (2)原告丙○○已受領汽車強制責任險保險金37,470元，
          乃兩造不爭執之事實，依強制汽車責任保險法第32條
          規定，上開給付既視為加害人或被保險人損害賠償金
          額之一部分，則被告所應賠償之數額即應扣除原告已
          受領之前揭保險金，故原告得請求被告賠償之數額為
          100,000 元【計算式：37,470元（醫療費用）＋100,
          00元（慰撫金）－37,470元（已受領之汽車強制責任
          險保險金）＝100,000 元】。
      (三)原告丁○○部分：
        (1)茲將原告丁○○請求之各項賠償及應予准許之數額，
          析述如下：
          1.醫療費用：
            查原告丁○○主張其因本件車禍受傷，計支出醫療
            費用55,552元乙節，業據提出收據影本2 紙為證，
            被告對之亦不爭執，自堪信為真實，是原告此部分
            之請求，即應准許。
          2.精神慰撫金：
            原告丁○○因本件車禍受有頭部外傷併腦震盪症候
            群、右側顴骨及顴骨弓骨折之傷害，進行手術開放
            式復位及鈦金屬板內固定等情，有原告所提診斷證
            明書附卷可參，是原告主張其肉體、精神受有痛苦
            ，非屬無據，應予採信。本院審酌原告丁○○自陳
            為枴杖公司負責人，被告乙○○原為生鎧公司職員
            ，目前無工作等情，並參酌兩造之身分、地位、經
            濟能力及原告所受傷害程度等一切情狀，認原告請
            求慰撫金800,000元，容屬過高，應核減為160,000
            元，方屬適當。
        (2)原告丁○○已受領汽車強制責任險保險金55,552元，
          乃兩造不爭執之事實，依強制汽車責任保險法第32條
          規定，上開給付既視為加害人或被保險人損害賠償金
          額之一部分，則被告所應賠償之數額即應扣除原告已
          受領之前揭保險金，故原告得請求被告賠償之數額為
          160,000 元【計算式：55,552元（醫療費用）＋160,
          00元（慰撫金）－55,552元（已受領之汽車強制責任
          險保險金）＝160,000 元】。
五、按因故意或過失，不法侵害他人之權利者，負損害賠償責任
    ；受僱人因執行職務，不法侵害他人之權利者，由僱用人與
    行為人連帶負損害賠償責任；汽車、機車或其他非依軌道行
    駛之動力車輛，在使用中加損害於他人者，駕駛人應賠償因
    此所生之損害；又不法侵害他人之身體或健康者，對於被害
    人因此喪失或減少勞動能力，或增加生活上之需要時，應負
    賠償責任；不法侵害他人之身體、健康者，被害人雖非財產
    上之損害，亦得請求賠償相當之金額。民法第184 條第1 項
    前段、第188 條第1 項前段、第191 條之2 、第193 條第1
    項、第195 條第1 項前段分別定有明文。本件被告乙○○受
    僱於被告生鎧公司，將出國而停放車輛在生鎧公司經營之世
    豐停車場客人載運至桃園國際機場搭乘飛機，乃其工作項目
    之一，既經認定如前，則被告乙○○於從事上開工作之際，
    駕車不慎肇事，致原告3 人受傷，依上開規定，被告2 人對
    原告因此所受之損害自負有連帶賠償之責。從而，原告依侵
    權行為法律關係，請求被告連帶賠償原告戊○651,316 元、
    連帶賠償原告丙○○100,000 元、連帶賠償原告丁○○160,
    000 元，暨均自起訴狀繕本送達翌日即95年6 月9 日起至清
    償日止，按年息5%計算之利息，為有理由，應予准許。逾上
    開範圍之請求，則無理由，應予駁回。
六  兩造均陳明願供擔保，分別請求為假執行及免為假執行之宣
    告。就原告戊○勝訴部分，經核並無不合，爰分別酌定相當
    之擔保金額，予以准許。原告丙○○、丁○○勝訴部分，因
    係命給付金額未逾500,000 元，爰依民事訴訟法第389 條第
    1 項第5 款規定，依職權宣告之，而毋庸命原告供擔保；至
    被告聲請供擔保免為假執行，於法並無不合，故而酌定相當
    之擔保金額准許之。另原告敗訴部分，其訴既經駁回，假執
    行之聲請即失所附麗，應併予駁回。
七、本件事證已臻明確，兩造所為之其他主張、陳述並所提之證
    據，經審酌後，認均與本件之結論無礙，不再一一論述，附
    此敘明。
八、訴訟費用負擔之依據：民事訴訟法第79條、第85條第2 項。
中　　華　　民　　國　　96　　年　　5 　　月　　28　　日
                  民事第二庭    法　官　程怡怡
以上正本，係照原本作成。
如對本判決上訴，須於判決送達後20日內向本院提出上訴狀
中　　華　　民　　國　　96　　年　　5 　　月　　31　　日
                                書記官　華海珍
